【裁判字號】    91,自,666
【裁判日期】    920703
【裁判案由】    業務侵占等
【裁判全文】
臺灣臺北地方法院刑事判決                          九十一年度自字第六六六號
    自  訴  人  麗汝齒股份有限公司
    代  表  人  戊○○
    代  理  人  吳忠勇律師
                連銀山律師
    被      告  癸○○
                壬○○
                子○○
    右三人共同
    選任辯護人  楊揚律師
右列被告因業務侵占等案件，經自訴人提起自訴，本院判決如左：
    主  文
癸○○連續意圖為自己不法之所有，而侵占對於業務上所持有之物，處有期徒刑拾月
。
癸○○被訴其餘部分無罪。
壬○○及子○○均無罪。
    事  實
一、癸○○於九十年七月十六日起至九十一年六月二十八日止，任職於麗汝齒股份有
    限公司（下稱麗汝齒公司）擔任會計工作，為從事業務之人，竟基於概括犯意，
    先後多次，連續意圖為自己不法之所有，於任職期間內之不詳時間，將其業務上
    收受並持有之麗汝齒公司對外收取如附表所示之貨款支票九張，以委託第一銀行
    忠孝分行於如附表所示之發票日代為提示領款之方法侵占入已，其中如附表編號
    六、八所示支票，癸○○更以自己之姓名條戳蓋用於麗汝齒公司之華南商業銀行
    託收帳簿上，表示華南商業銀行已收取支票之方式將支票據為己有，未將支票送
    交華南商業銀行，將支票存入不知情之壬○○設在第一銀行之帳戶。嗣因麗汝齒
    公司於清查帳目時發現上揭支票到期未入帳而發現上情，惟仍有二張支票已遭兌
    現。
二、案經麗汝齒公司提起自訴。
    理  由
一、訊據被告癸○○矢口否認右揭犯行，辯稱：伊九十年七月間至自訴人公司處擔任
    會計工作，惟因原擔任會計工作之丙○遲遲不交接該項業務，故伊實際上係擔任
    助理會計、出納、存放款轉帳及其他雜務（包括打掃、倒茶水），並受總經理庚○○監督指導。惟庚○○財務困窘，每月繳付銀行貸款本息高達十二萬元，超過
    其每月十萬元薪資所能負擔，嗣至九十一年間，庚○○某日將伊喚至其辦公室內
    ，表示需錢週轉，央請伊協助，伊礙於上司請託，平日受其照顧，遂行允諾，其
    後間有類似情事，伊均予以協助，而黃俊英於借貸同時期則交付支票與伊；又自
    訴人之銷貨收款作業流程，於業務員收回銷售貨品之貨款後，係先交由業務會計
    丙○核對已收未收貨款，再交予業務主任丁○○整理核對付清貨款後，提交財務
    經理庚○○簽收後，再指示伊填寫銀行託收帳簿，由庚○○審核無誤後，再由伊
    送至華南銀行新生分行辦理託收，辦妥手續後即將銀行託收帳薄交還庚○○檢視
    後收存。若客戶係以郵寄方式送達支票，則係先由於一樓經營大安藥局之董事長
    代收，再交與庚○○於未拆封之前先囑伊登錄郵件號碼後，由庚○○親自拆封，
    將郵件內容親筆登載於簿內，是依自訴人公司財務作業流程，伊僅短暫持有支票
    ，且支票交與伊之前均已登載資料並由庚○○審核，伊自無可能予以侵占。此外
    ，伊名下有五棟房屋，薄有產業，亦無侵占金額僅十五萬元支票之犯罪動機云云
    。經查：
（一）被告癸○○擔任麗汝齒公司之會計人員等事實，業據證人庚○○、丁○○、丙○證述實在（分見本院審判筆錄第六、二三、二九頁）；該公司之業務員對外
      收受客戶支票後，均會將支票交與被告癸○○，被告癸○○收受支票後，均會
      於業務員所持之業務收款單上簽名表示收受，均經證人鄭宇庭、辛○○、己○
      、甲○○證述屬實（分見本院審判筆錄第三五、三六、三八、四四、四五、五
      三頁），並有自訴人所提出之支票影本九張、業務收款單影本五張、麗汝齒股
      份有限公司轉帳傳票八紙、麗汝齒股份有限公司經銷商付款繳款書單二張、上
      蓋有被告癸○○條戳二枚之華南商業銀行託收帳簿影本一紙可稽；而被告癸○○將支票以存入被告壬○○之帳戶，委託第一銀行忠孝分行代為取款之方式侵
      占入已乙節，則分別有前開支票背面影本九紙、壬○○申報權利狀、偽報票據
      遺失告訴書各七份、壬○○小額訴訟起訴狀三份、本院北院錦民快九十一催字
      第三七九四號函、北院錦民成九十一年度催字第三八二一號函、臺灣士林地方
      法院士院儀民士九十一催字第九三五號函、本院九十一年度催字第三八一一號
      民事裁定、九十一年度催字第二二二九號民事裁定、臺灣高雄地方法院九十一
      年度雄小字第二三五一號通知書、本院臺北簡易庭九十一年度北小字第二四五
      六號通知書、臺灣板橋地方法院板橋簡易庭九十一年度板小字第一七五五號小
      額民事判決各一份在卷可查。又被告癸○○以自己之姓名條戳蓋用於麗汝齒公
      司之華南商業銀行託收帳簿上，表示華南商業銀行已收取支票乙節，則有華南
      商業銀行託收帳簿影本一紙可考。
（二）麗汝齒公司總經理庚○○之個人財務狀況，雖經證人庚○○於本院審判時證稱
      其所負擔之債務，每月須償還十一萬六千元之貸款，而其底薪則為每個月十萬
      元，但證人庚○○也證稱其所負之債務中，有部分係投資予麗汝齒公司使用（
      見本院審判筆錄第十七、十八頁），而非其個人財務之問題，且證人丁○○、
      丙○亦證稱未曾聽過庚○○私人要向被告癸○○調借現金，亦未曾聽被告癸○○提及庚○○向其調借現金之情事（見本院審判筆錄第二三、二四、三一頁）
      ，足見庚○○個人財務並無困難而需要向被告癸○○調借現金之必要。被告所
      辯洵屬卸責之詞，不足採信。
（三）在業務收款之財務作業程序方面，證人丙○證稱：自訴人公司之財務作業程序
      係業務員向客戶收款、填寫收款三聯單後，將收得之現金或支票連同業務收款
      單（共三聯）先交由會計被告癸○○簽收後，一聯（黃聯）交由業務員留存，
      一聯（白聯）則交予業務主管及經理，另一聯（紅聯）則交由業務助理證人丙○銷帳（指進銷存之紀錄）後，交予會計被告癸○○作帳（指會計紀錄）為憑
      證，再由被告癸○○填寫託收帳簿，將支票交由銀行託收、現金則直接存入銀
      行，並將轉帳傳票交予經理（指證人庚○○）簽核，而在被告癸○○無法簽收
      時，始由證人丙○代為簽收，而丙○銷帳亦有在被告癸○○將支票託收後再進
      行之情形（見本院審判筆錄第十四、二五、二六、二八頁）。故依自訴人公司
      之財務作業程序，總經理庚○○係於會計將支票委由銀行託收後再行審核，此
      亦經證人庚○○到庭陳稱實在（見本院審判筆錄第十四頁）。又被告癸○○於
      公司中使用之英文名為「ＳＴＯＮＹ」，業務收款單上會計簽收欄之「ＳＹ」
      及日期字樣，係被告癸○○所簽等情，有證人庚○○、辛○○、己○、甲○○
      之證詞（見本院審判筆錄第十四、三八、四五、五三、五五頁）可查，參以上
      開支票之業務收款單之會計簽收欄上均有「ＳＹ」之字樣，顯見被告癸○○確
      於前開支票之業務收款單上會計簽收聯部分簽名表示收受支票，而庚○○審核
      轉帳傳票則係在被告癸○○委由銀行託收支票後。被告癸○○所辯與事實不符
      。
（四）在郵寄支票之財務作業程序方面，證人庚○○固證述自訴人公司郵件紀錄中之
      郵件內容部分均由其填載，不論平信或掛號郵件均同，但平信可由收信人員先
      拆封，掛號郵件始由其拆封（見本院審判筆錄第二一、二二頁）。然據證人庚○○所證，本件可能涉及右開程序之支票中，如附表編號五所示之支票係其親
      自向證人乙○○收取（見本院審判筆錄第十一頁），如附表編號八所示雖係郵
      寄至自訴人公司，但該支票送交託收時，在託收簿上所蓋用之銀行行員姓名條
      戳為卻被告癸○○之條戳，而非銀行行員楊雅智、林瑪莉之條戳（見自訴人九
      十二年五月十二日所提之刑事自訴補充理由狀證十四華南商業銀行託收帳簿影
      本），足見被告癸○○在辦理該支票之銀行託收業務時，以蓋用自己之姓名條
      戳之方式，將該支票侵占入已。是被告癸○○辯以郵件均經證人庚○○親自登
      載內容，伊無法侵占云云，即與本件情形無關連。
（五）被告癸○○雖抗辯其名下有五棟房屋，而無侵占支票之動機，係庚○○向其調
      現云云。但庚○○個人並無財務問題既如前述，被告所辯已非實在，參以被告
      癸○○未能指出其如何交付金錢與庚○○，亦未提出任何佐證交付金額之證據
      ，益證其所辯情節，徒為卸責，委無足採。
（六）綜上所述，被告在自訴人公司內擔任會計職務，又收受如附表所示之支票，並
      侵占入已，又在華南商業銀行之託收帳簿上蓋用自己之姓名條戳，表示華南商
      業銀行收受支票等節之事證明確，被告犯行足堪認定，應予依法論科。
二、核被告癸○○所為，係犯刑法第二百十條之偽造私文書罪，同法第三百三十六條
    第二項之業務侵占罪。被告偽造私文書與業務侵占二行為間有方法目的之關係，
    應依刑法第五十五條牽連犯之規定，從一重之業務侵占罪處斷。被告多次業務侵
    占犯行，時間緊接，罪名與構成要件相同，顯係基於概括犯意而為，應依連續犯
    規定論以一罪，並加重其刑。爰審酌被告有二次傷害之前案紀錄，有臺灣高等法
    院檢察署刑案紀錄簡覆表一份在卷可按，足見其素行非佳；被告癸○○侵占支票
    後，於自訴人公司向法院聲請公告催告時均申報權利，並提起偽報票據遺失之誣
    告告訴，使自訴人必須與被告癸○○進行多次民、刑訴訟，造成自訴人之訟累及
    司法資源之浪費，且被告犯後一再飾詞狡辯，顯無悔悛之意，並衡量被告之智識
    程度，犯罪之目的、手段等其他一切情狀，量處如主文所示之刑，以示懲儆。
三、自訴意旨另以：
（一）被告癸○○於九十年七月十日向自訴人公司應徵會計職務時，填具履歷偽稱其
      係東吳大學會計系畢業，要求月薪四萬元，自訴人見被告癸○○履歷認可任用
      ，遂聘為公司會計，並於九十年七月十六日上班，月薪四萬元，然自訴人公司
      於九十一年六月二十八日被告癸○○離職後，發現被告癸○○並非東吳大學畢
      業，因認被告癸○○涉有刑法第三百三十九條第一項之詐欺罪嫌。
（二）被告壬○○明知被告癸○○所持有之如附表所示之支票九張，係癸○○侵占其
      業務上持有之自訴人公司所有之物，竟基於為自己不法所有之意圖及與被告癸○○共同業務侵占之犯意，多次受被告癸○○交付支票，並存入其開立於第一
      銀行之帳戶，委由第一銀行向付款銀行提示兌領，因認被告壬○○涉有與被告
      癸○○共同業務侵占及收受贓物等罪嫌。
（三）被告癸○○為自訴人公司之會計，為從事業務之人，兼辦公司勞健保業務，明
      知被告子○○未任職於自訴人公司，依法不得將被告子○○及其子女列為被告
      癸○○之眷屬而辦理勞健保，竟意圖為被告子○○之不法利益及損害自訴人公
      司之利益，違背其職務，未經自訴人公司同意，擅自以自訴人公司之名義，偽
      造加保申請書，持向健保局及勞保局行使，將被告子○○及其子周宜箴、周梓
      筠等人以自訴人公司員工及眷屬名義加入全民健保，將被告子○○加入勞保，
      致生自訴人公司增加保險費之損害，同時侵占自訴人公司所增加保險費部分之
      金錢，因認被告癸○○、子○○共同涉有背信、偽造私文書、行使偽造私文書
      、業務侵占、詐欺等罪嫌。
（四）被告癸○○於九十一年六月二十八日遭自訴人以違反公司規定解雇後，竟以欲
      檢舉自訴人公司逃漏稅為由，恐嚇自訴人必須給予相當於三個月薪資之金錢，
      否則要自訴人公司看著辦，自訴人受此恐嚇乃與被告癸○○討價還價，以八萬
      元解決，並於同年七月五日匯入被告癸○○之帳戶，因認被告癸○○涉有刑法
      第三百四十六條第一項之恐嚇取財罪嫌。
四、按犯罪事實應依證據認定之，無證據不得推定其犯罪事實；如不能證明被告犯罪
    者，應諭知無罪之判決，刑事訴訟法第一百五十四條、第三百零一條第一項分別
    定有明文。又事實之認定，應憑證據，如未能發現相當證據，或證據不足以證明
    ，自不能以推測或擬制之方法，為裁判基礎（最高法院四十年臺上字第八六號判
    例參照）。自訴意旨認被告癸○○、壬○○、子○○等人涉有右揭罪嫌，無非以
    ：（一）被告應徵時所交之履歷表及被告應徵臺灣極水公司之履歷、臺灣極水份
    有限公司人事調查表等資料；（二）被告壬○○為被告癸○○之夫，被告壬○○
    當知該支票係被告癸○○侵占所得，故被告壬○○與被告癸○○間二人有共謀。
    且提示本件支票之帳戶為被告壬○○所開立；（三）被告自白其有填寫被告子○○為被保險人，投保全民健保及勞工保險之事實，證人庚○○、丁○○、丙○、
    辛○○、己○、甲○○等人證稱勞健保業務係由被告癸○○負責，並有全民健保
    明細表、勞工保險局投保單位被保險人名冊、勞工保險局九十二年一月十四日保
    承行字第○九一六○六一○六五○號函、中央健保局臺北分局九十二年一月二十
    八日健保北承一字第○九二○○○一五五四號函各一份；（四）證人庚○○之證
    詞及匯款單一份，為其論據。
五、本院經查：
（一）按刑法第三百三十九條第一項之詐欺取財罪之成立，以意圖為自己或第三人不
      法之所有，以詐術將本人或第三人之物交付為要件。本件被告雖於履歷上填載
      不實之學歷，但證人庚○○於本院審理時陳稱自訴人公司於面談時並未要求被
      告癸○○提出畢業證書影本（見本院審判筆錄第六頁），故自訴人公司考量是
      否僱用被告癸○○時，學歷並非重要的考量之點，又被告任職自訴人公司之期
      間近一年（九十年七月十六日至九十一年六月二十八日），足見自訴人公司對
      被告癸○○之工作能力尚稱肯定。況自訴人公司給付與被告癸○○之薪資，係
      基於被告癸○○所為勞務給付之對價，被告並無詐取財物之不法所有意圖，故
      被告所為與刑法詐欺取財罪之要件不符，自不能以該罪相繩。
（二）被告壬○○堅決否認有與被告癸○○共同侵占業務上持有之物等犯行，辯稱其
      第一銀行之帳戶係交由被告癸○○運用，並概括同意被告癸○○使用帳戶時簽
      名，其完全未過問，直至九十一年八、九月間內湖分局刑事組約談後才知有侵
      占支票之事，之後被告癸○○告知支票係公司總經理庚○○向被告癸○○調現
      所用，而所有支票之申報權利及提起訴訟均係由丈人處理，簽名蓋章均委由丈
      人所為。核與被告癸○○於本院審理時供稱：被告壬○○之帳戶均讓伊使用，
      被告壬○○並不清楚支票之事等情相符，且觀看本件支票背面、小額訴訟狀或
      權利申報書上被告壬○○之簽名，與被告壬○○在本院訊問筆錄上之簽名並不
      相同，是被告壬○○是否親自在上開支票、書狀上簽名並知悉被告癸○○侵占
      本件支票之，即值懷疑。自訴人空以被告壬○○及癸○○為夫妻，認被告壬○○必有與被告癸○○共謀情事，而未提出任何證據證明被告壬○○知悉被告癸○○侵占自訴人公司之支票，復未提出任何證據證明被告壬○○於本件支票背
      面背書、在訴訟書狀上簽名蓋章及收受上開支票之行為，即遽認被告涉有共同
      業務侵占及收受贓物之罪嫌，實有未洽。
（三）訊據被告癸○○及子○○固不否認曾經將被告子○○列為自訴人公司員工辦理
      全民健保及勞保等情，惟堅決否認有自訴意旨（三）所述各項等犯行，被告癸○○辯稱：辦理前開保險係經庚○○同意，蓋自訴人公司之大小章均係由董事
      長及總經理庚○○分別保管，被告事先徵得自訴人同意填寫子○○為被保險人
      ，自訴人於用印時即可得知；且自訴人公司繳納保費之程序，須先製作轉帳傳
      票，呈交總經理庚○○核准，總經理核准前，除須指示被保險人投保之薪資等
      級，並均詳細查核各該保費之計算數據，而被保險人名冊中亦已明列被告子○○為被保險人；再者，健保局及勞保局於投保單位申請加保後，翌月均列印異
      動清冊予投保單位，俾進一步確認資料之正確性，其上也明載被告子○○為被
      保險人，被告癸○○根本無法掩飾等語。被告子○○則辯稱：她自始至終均認
      知係自訴人同意，而健保員工自付額部分，被告癸○○則告訴她健保費用部分
      ，由被告癸○○在辦公室幫忙打掃、作雜事，自訴人同意健保費由自訴人處理
      等語。經查：被告子○○之勞工保險加保申報表暨全民健康保險第一、二、三
      類保險對象投保（轉入）申報表（下稱「加保申報表」）上自訴人公司之大小
      章與自訴人公司與郭育仁醫師簽訂之買賣合約上所使用之大小章均相同，業經
      證人庚○○於本院審理時證述實在（見本院審判筆錄第七頁），又證人庚○○
      、丙○均證稱上開之印章係由丙○保管（見本院審判筆錄第十九、三十頁），
      證人辛○○復稱與郭育仁醫師所簽訂之合約係由公司蓋好章後交與他拿去郭育
      仁醫師之診所簽約，至於是何人所蓋，他並不清楚（見本院審判筆錄第四一至
      四三頁）。是自訴人公司之大小章係由丙○保管，公司內任何人均可能借用，
      故被告子○○之加保申報表上所蓋用之自訴人公司大小章，除被告癸○○外，
      自訴人公司內之其他人亦有可能蓋用，自訴人所提證據並無法排除其他自訴人
      之員工於被告子○○之加保申請書上蓋用自訴人公司大小章之可能性，參以證
      人庚○○陳稱自訴人公司繳付勞健保費用時，會計人員需製作轉帳傳票計入勞
      健保費用支出總額，且須庚○○核准簽字（見本院審判筆錄第七、八頁），勞
      健保之被保險人明細表雖係以平信寄至自訴人公司，但庚○○亦會記錄平信之
      內容（見本院審判筆錄第八、二一頁，自訴人公司之郵件紀錄另見本院卷第一
      宗第八十至八十二頁），庚○○自有可能發現勞健保之被保險人明細表中被保
      險人增加被告子○○之情事，又庚○○發現被告癸○○擅自將被告子○○以自
      訴人公司員工名義加入勞健保後，庚○○亦未向被告癸○○追償自訴人公司因
      此溢繳之保費（見本院審判筆錄第八、九頁），益證被告癸○○將被告子○○
      以自訴人公司員工名義加入勞健保，自訴人公司不但在事前有機會發現，事後
      亦有知悉之可能，然自訴人公司並未為反對之表示。是自訴人未舉出證據證明
      被告癸○○於被告子○○之加保申請書上蓋用自訴人公司之大小章，復未排除
      被告提出自訴人公司於被告癸○○將被告子○○加入保勞健保事前及事後均能
      知悉而未為反對之合理懷疑，即認被告癸○○有背信、偽造私文書、行使偽造
      私文書、業務侵占、詐欺等罪嫌，自嫌速斷。至被告子○○部分，自訴人既未
      證明被告癸○○有前揭犯行，自訴人復未能證明被告癸○○、子○○二人間有
      共謀事實，被告子○○自亦難繩以背信、偽造私文書、行使偽造私文書、業務
  侵占、詐欺等罪。
（四）次按刑法第三百四十六條第一項之恐嚇取財罪，係以意圖為自己或第三人不法
      之所有，以恐嚇使人將本人或第三人之物交物為要件。所謂不法所有之意圖，
      固指久缺適法權源，仍圖將財物移入自己實力支配管領下，得為使用、收益或
      處分之情形而言。然該項「不法所有」云者，係指違反法律上之強制或禁止規
      定、違背公共秩序或善良風俗及逾越通常一般之人得以容忍程度之移入自己實
      力支配管領之意圖。本件被告癸○○與自訴人終止勞動關係時，依勞動基準法
      第十六條及第十七條之規定，應發給勞工資遣費及預告期間之工資。而依證人
      庚○○之證詞，證人庚○○知悉上開規定，且其所給付予被告癸○○之八萬元
      ，其中四萬元為資遣費，另四萬元則為預告期間之一個月工資。是被告所謀取
      者，為其依法所得向自訴人請求之給付，並非前揭條文所指之「不法所有」。
      則被告癸○○所為，即與恐嚇取財罪之構成要件有間。
（五）綜上所述，自訴人對被告癸○○所訴有罪部分以外之其他各罪，或未舉出足夠
      證證明被告犯罪，或所訴事實與各該罪之構成要件有間；對被告壬○○與被告
      子○○部分，自訴人均未舉出足夠證據排除被告壬○○及被告子○○未犯罪之
      合理懷疑，此外，復查無其他積極證據證明被告等犯有自訴人所訴各罪，自應
      就此部分依法為無罪之諭知。
據上論斷，應依刑事訴訟法第三百四十三條、第二百九十九條第一項前段、第三百零
一條第一項，刑法第五十六條、第二百十條、第二百十六條、第三百三十六條第二項
、第五十五條，罰金罰鍰提高標準條例第一條前段，判決如主文。
中      華      民      國      九十二      年      七    月    三      日
                                      臺灣臺北地方法院刑事第六庭
                                          法  官  黃程暉
右正本證明與原本無異。
如不服本判決，應於判決送達後十日內，向本院提出上訴狀。
                                          書記官  張華瓊
中      華      民      國      九十二      年      七    月    七      日
附錄本案論罪科刑法條：
刑法第二百十條
偽造、變造私文書，足以生損害於公眾或他人者，處五年以下有期徒刑。
刑法第三百三十六條第二項
對於業務上所持有之物，犯前條第一項之罪者，處六月以上五年以下有期徒刑，得併
科三千元以下罰金。
附表
┌─┬────┬───────┬────┬─────────┬─────┐
│編│付款人  │面額（新臺幣）│發票日  │支票號碼          │發票人    │
│號│        │              │        │                  │          │
├─┼────┼───────┼────┼─────────┼─────┤
│一│基隆二信│一六一一○元  │91.6.30 │ＲＸ0000000│江榮振    │
└─┴────┴───────┴────┴─────────┴─────┘
(續上頁)
┌─┬────┬───────┬────┬─────────┬─────┐
│二│臺北銀行│二四四八○元  │91.6.30 │ＮＡ0000000│          │
│  │農安分行│              │        │                  │          │
├─┼────┼───────┼────┼─────────┼─────┤
│三│臺灣中小│一○五六○元  │91.7.31 │ＡＰ0000000│蔡詠晴    │
│  │企銀復興│              │        │                  │          │
│  │分行    │              │        │                  │          │
├─┼────┼───────┼────┼─────────┼─────┤
│四│富邦銀行│一七○四○元  │91.7.31 │ＧＧ0000000│許作民    │
│  │天母分行│              │        │                  │          │
├─┼────┼───────┼────┼─────────┼─────┤
│五│臺灣中小│四○○○○元  │91.7.31 │ＡＹ0000000│鍾耀麟    │
│  │企銀北鳳│              │        │                  │          │
│  │山分行  │              │        │                  │          │
└─┴────┴───────┴────┴─────────┴─────┘
（續上頁）
┌─┬────┬───────┬────┬─────────┬─────┐
│六│臺北市九│一五四八○元  │91.8.31 │ＨＥ0000000│吳淑婉    │
│  │信古亭分│              │        │                  │          │
│  │社      │              │        │                  │          │
├─┼────┼───────┼────┼─────────┼─────┤
│七│誠泰銀行│一一三二○元  │91.8.31 │ＶＢ0000000│陳俗伶    │
│  │板橋後埔│              │        │                  │          │
│  │分行    │              │        │                  │          │
├─┼────┼───────┼────┼─────────┼─────┤
│八│臺灣中小│二○八二○元  │91.9.10 │ＡＰ0000000│黃金塔    │
│  │企銀大昌│              │        │                  │          │
│  │分行    │              │        │                  │          │
├─┼────┼───────┼────┼─────────┼─────┤
│九│上海銀行│三○○○元    │91.10.25│ＢＡ0000000│郭育仁    │
└─┴────┴───────┴────┴─────────┴─────┘


司法院資訊處製作；財團法人民間司法改革基金會備份。
